臺灣臺北地方法院民事判決　　　　　　100年度重訴字第717號
原　　　告　新加坡商星展銀行股份有限公司
法定代理人　陳亮丞
訴訟代理人　羅慧雯
　　　　　　羅仕佳
被　　　告　金銅將五金企業有限公司
兼法定代理　王振泰
人　　　　　　　　　　　2
　　　　　　王若瑤
法定代理人　楊林瑞滿
　　　　　　林瑞瓊
　　　　　　王若婷
被　　　告　陳虹君
被　　　告 詠雄興業有限公司
法定代理人　倪光瑞
被　　　告　百弘銅金屬有限公司
法定代理人　林中仁
被　　　告　陳暉和
上列當事人間清償借款事件，本院於民國一百年十月三十一日言
詞辯論終結，判決如下：
    主      文
被告金銅將五金企業有限公司、王若瑤、王振泰、陳虹君應連帶
給付原告新臺幣玖佰陸拾玖萬零陸佰肆拾元，及如附表一所示
之利息及違約金。
被告詠雄興業有限公司、百弘銅金屬有限公司、陳暉和各應給付
原告如附表二所示所示之利息及違約金。
第二項被告中如任一人為給付時，被告金銅將五金企業有限公司
於其給付金額之範圍內同免為給付義務。
訴訟費用新臺幣玖萬柒仟貳佰拾元由被告連帶負擔。
本判決於原告以新臺幣佰貳拾萬壹仟元供擔保後，得假執行
。
    事實及理由
一、按解散之公司，除因合併、分割、破產而解散外，應行清算
    ；解散之公司，於清算範圍內，視為尚未解散。公司法第24
    、25條分別定有明文。故於清算程序完結前，法人之人格於
    清算範圍內，仍然存續，必須待清算完結後，法人格始得歸
    於消滅。查被告金銅將五金企業有限公司、詠雄興業有限公
    司已於民國100年3月8日經臺北市政府以府建商字第1008173
    8600號函、100年2月23日北府經商登字第1005010261號函解
    散登記在案，有公司變更登記表在卷可稽，依公司法第24條
    規定，應行清算，而被告並未向本院陳報清算人，亦有本院
    100年8月2日北院木民科貞字第1000010054號、100年7月26
    士院景民科字第1000310489號函在卷可憑，則依公司法第
    113條準用第79條規定，被告金銅將五金企業有限公司自應
    以全體股東王若婷、王若瑤、楊林瑞滿、林瑞瓊、王振泰為
    法定代理人，被告詠雄興業有限公司則應以倪光瑞合先敘明
    。
二、本件被告金銅將五金企業有限公司、王若瑤、王振泰、陳虹
    君、百弘銅金屬有限公司、陳暉和經合法通知後，均未於言
    詞辯論期日到場，核皆無民事訴訟法第386條所列各款之情
    形，爰依原告之聲請，由其一造辯論而為判決。
三、按和解成立者，與確定判決有同一之效力，民事訴訟法第
    380 條第1項定有明文。被告日昇整合國際有限公司、松展
    冷氣配件有限公司於本院100年9月22日言詞辯論期日與原告
    達成訴訟上和解，其訴訟即歸於消滅，次予陳明。
四、原告起訴主張：
（一）被告金銅將五金企業有限公司於民國99年3月31日邀同被
      告王若瑤、王振泰、陳虹君為連帶保證人，簽訂銀行往來
      總約定書、保證書、銀行授信函及99年7月30日增訂授信
      函，向原告申請解款，借款種類分3種：
   1、分期付款融資：授信限額為0000000元，分24期按月等額
      攤還。（最後一期還款除外，該期還款為當時未清償本金
      結餘及累計利息)。利息以郵局二年定期儲金機動利率加
      碼5.75％。目前郵局二年定期儲金機動利率為1.295％，
      故加碼後以7.045％計息。依銀行往來總約定書第一節第
      11條，違約金均按借款餘額，自應償付之日起，其逾期在
      6個月以內部份照約定利率一成加付違約金，逾期超過六
      個月者，照約定利率之二成加付違約金。
   2、墊付票款：以動用申請書為循環動用，授信限額為5,000,
      000元，按月繳息，本金票據兌現時須先沖償該筆放款
      本息。每一筆貸款均須在該筆貸款的到期日償還。利息以
      郵局一年定期儲金機動利率加碼4.75％。目前郵局一年定
      期儲金機動利率為1.26％，故加碼後以6.01％計息。依銀
      行往來總約定書第一節第11條，違約金均按借款餘額，自
      應償付之日起，其逾期在六個月以內部份照約定利率一成
      加付違約金，逾期超過六個月者，照約定利率之二成加付
      違約金。
   3、信用狀融資：授信限額為0000000元（或等值外幣），外
      幣利率以本行隨時所報之6個月新加坡銀行間拆放款利率
      加碼年息2.5％計息。依銀行往來總約定書第一節第11 條
      ，違約金均按借款餘額，自應償付之日起，其逾期在六個
      月以內部份照約定利率一成加付違約金，逾期超過六個月
      者，照約定利率之二成加付違約金。
（二）詎被告金銅將五金企業有限公司未依約繳交欠款，尚欠本
      金9,690,643元及應付利息、違約金，屢經催索均未置理
      ，被告王若瑤、王振泰、陳虹君為其連帶保證人，應負連
      帶清償責任。
（三）按不真正連帶債務係謂數債務人具有同一目的，本於各別
      之發生原因，對債權人各負全部給付之義務，因債務人中
      一人為給付，他債務人即應同免其責任。訴之聲明第二項
      對其餘被告之票款請求部分，係由金銅將五金企業有限公
      司背書交付予原告用以清償金銅將五金企業有限公司所積
      欠如訴之聲明第一項之借款，如前所述被告金銅將五金企
      業有限公司負擔之借款債務與被告日昇整合國際有限公司
      、詠雄興業有限公司、百弘銅金屬有限公司、松展冷氣配
      件有限公司及陳暉和等5人應負擔之票據債務，係本於各
      別發生之原因，對原告各負全部給付之義務，惟二者客觀
      上具有同一目的，為不真正連帶債務。爰依消費借貸及連
      帶保證之法律關係，提起本訴等情。並於本院聲明：1.如
      主文第1、2、3項所示。2.願供擔保，請准宣告假執行。
五、被告金銅將五金企業有限公司、王若瑤、王振泰、陳虹君、
    百弘銅金屬有限公司、陳暉和未於言詞辯論期日到場，亦未
    提出書狀作何聲明或陳述。被告詠雄興業有限公司法定代理
    人倪光瑞則以：我不是公司實際負責人，不清楚此事等語，
    資為抗辯。
六、經查，原告主張上列事實，業據提出銀行往來總約定書、保
    證書、銀行授信函、支用申請書、開發信用狀申請書、到達
    通知書、支票及退票理由單、還款明細、利率查詢表等件為
    證，故原告主張之事實，堪信為真。被告被告詠雄興業有限
    公司則法定代理人倪光瑞雖以非公司實際負責人為辯，惟未
    提出證據證明，不能解免其責。從而，原告依上列契約之法
    律關係，訴請被告應給付如主文第1、2項所示，為有理由，
    應予准許。
七、原告陳明願供擔保，請求宣告假執行，核無不合，茲酌定擔
    保金額，予以准許。
八、訴訟費用之負擔：本件第一審裁判費為97,230元，應由被告
    負擔，爰確定如主文第2項所載。
九、據上論結，本件原告之訴為有理由，依民事訴訟法第385條
    第1項前段、第85條，判決如主文。
中    華    民    國  100    年    10    月    31    日
                  民事第二庭    法  官  吳定亞
以上正本係照原本作成。
如對本判決上訴，須於判決送達後20日內向本院提出上訴狀。如
委任律師提起上訴者，應一併繳納上訴審裁判費。
中    華    民    國  100    年    10    月    31    日
                                書記官  張婕妤